# 铁路列车广告费用确认时点

提问人：Salad酱 时间：2020-01-15 10:42:58
请教陈版主，合同时间为 12 月到次年 11 月，合同约定以 365 天为期连续不间断发布铁路列车广告，在高铁/动车头片：高铁/动车小桌贴：高铁/动车车身外玻璃门贴：高铁/动车组播音提示：高铁/动车桌板创意贴等位置发布广告，在资产负债表日前高铁上已能看到相关全部广告，并验收结束。合同约定广告下刊前支付总额的最后10%，被审计单位将10%作为后期广告维护，请问可以在资产负债表前可以确认90%费用吗？还是将合同总额在合同约定的一年内摊销费用呢？

回答人：chenyiwei
由于在这一年期间内，广告是持续呈现给不同的乘客，因此可以认为铁路方面提供的广告服务是连续的，因此相关支出可以在该一年的广告期限内分摊，确认为各期的销售费用。但是，品牌列车冠名等支出应一次性予以费用化。